臺灣士林地方法院刑事裁定　　　　　　　 100年度聲字第72號
聲　請　人
即　被　告　DAKMAR TU.
　　　　　　中譯名：王札瑪）.
上列聲請人即被告因偽造文書案件（99年度偵字第5971號），聲
請法官迴避，本院裁定如下：
    主  文
聲請駁回。
    理  由
一、聲請意旨略以：聲請人即被告DAKMAR TULKU之本案（99年度
    易字第323 號）承審法官蔡明宏，於民國99年12月6 日下午
    3 點開庭散漫，且因渠係佛教哲學老師，會出入不同國家，
    哥斯大黎加與多國有免簽證待遇，方便渠在國家間進出。承
    審蔡法官竟稱：渠既是尼泊爾人，幹嘛拿哥斯大黎加國籍與
    護照等語，完全與經驗事實違背。另蔡法官於100 年1 月5
    日開庭更是未審先判，表示：本案審理時間漫長，都是渠律
    師無益抗辯，應選擇將案件交付簡易判決等語，在罪證不明
    情形下，要求被告選擇簡易判決處刑，顯已認定被告有罪，
    且將檢察官未起訴的尼泊爾護照及渠提出之證明文件，包括
    渠尼泊爾與哥斯大黎加身分證正本，都送到外交部再調查，
    蔡法官又要職權傳訊海巡署對渠作筆錄之警察，卻對渠要求
    傳王嘉偲作證表示會考慮看看，由蔡法官開庭態度，可知其
    不想看渠聲請之證據，會直接判渠有罪。蔡法官更當庭取走
    渠交付之證物，拒絕發還，直到律師以書面聲請，才終於拿
    回證件資料正本，但仍扣住未起訴之護照不還云云。
二、按刑事訴訟法第18條第2 款規定，得聲請法官迴避原因之所
    謂「足認其執行職務有偏頗之虞者」，係指以一般通常之人
    所具有之合理觀點，對於該承辦法官能否為公平之裁判，均
    足產生懷疑，且此種懷疑之發生，存有其完全客觀之原因，
    而非僅出諸當事人自己主觀之判斷者，始足當之。若僅以私
    意揣測，或對法官之指揮訴訟或訊問方式不滿，均不得據為
    聲請之理由。故訴訟上之指揮乃專屬於法院之職權，當事人
    之主張、聲請，在無礙於事實之確認以及法的解釋、適用之
    範圍下，法院固得斟酌其請求以為訴訟之進行，但仍不得以
    此對當事人之有利與否，作為其將有不公平裁判之依據，更
    不得以此訴訟之進行與否而謂有偏頗之虞聲請法官迴避（最
    高法院79年台抗字第318 號判例意旨可資參照）。又當事人
    已就該案件有所聲明或陳述後，不得聲請法官迴避，刑事訴
    訟法第19條第2 項亦定有明文。
三、經查，本件聲請人即被告據以主張聲請法官迴避之事由，其
    中指摘本院99年度易字第323 號承審法官於99年12月6 日開
    庭態度有偏頗之虞云云，僅係渠對法官訊問方式不滿之主觀
    臆測，難認有何客觀合理之觀點，足認法官執行職務有偏頗
    之虞。另所指摘100 年1 月5 日庭訊過程有偏頗之虞云云，
    查被告於偵查中原已供承渠所持哥斯大黎加等護照係偽造，
    此經本院依職權調取本院99年度易字第323 號被告被訴偽造
    文書等案件卷宗查閱無誤，且經該案起訴書「證據及待證事
    實」欄載明，則本院承審法官基於程序進行之經濟性，並慮
    及此對被告亦屬重大之程序利益，告知被告刑事訴訟法第44
    9 條第2 項得選用簡易判決處刑程序之理，尚難因此即認承
    審法官對本案之審理已有偏頗之虞。至該次庭期中，承審法
    官縱對於被告或辯護人聲請調查表示乃無益之調查，或未立
    即允諾進行調查者，均屬本案承審法官職權上對於證據就待
    證事實有無關連必要而在訴訟指揮上之陳述，被告對之不滿
    ，誤認有偏頗之虞，亦僅渠私意揣測，難認有據。至另被告
    稱當日法官又扣押未經起訴之尼泊爾護照云云，經查當日庭
    期承審法官並未當庭扣押被告之尼泊爾護照，法官甚且向辯
    護人確認，之前聲請發還之證物均已領回，此參本案100 年
    1 月5 日審判期日筆錄即明。況被告被訴偽造護照後持以行
    使之犯罪事實，包括95年7 月1 日刑法修正施行前之部分，
    倘被告所指遭本院承審法官扣押之另本護照，有可能係95年
    7 月1 日前偽造並持以行使部分，則基於修正前刑法第56條
    規定，與起訴書載明之部分犯罪事實尚可能有連續犯之裁判
    上一罪關係，則該本護照偽造並予行使之事實，即令未明載
    於起訴書內，依審判不可分原則，亦屬本院審理範圍，則本
    院承審法官依刑事訴訟法第133 條第1 項規定，就此得為證
    據之物縱予以扣押，於法亦無不合，也難因此懷疑本案承審
    法官執行職務上有何偏頗之虞。況本件聲請人於100 年1 月
    8 日，以有刑事訴訟法第18條第2 款規定之情形，聲請本案
    承審法官迴避，並稱其事由發生在99年12月6 日與100 年1
    月5 日，渠至100 年1 月5 日才知悉聲請迴避之原因云云後
    ，於本院100 年1 月12日之審判期日，對於被告警詢、偵查
    及本院裡次訊問之陳述的任意性、檢察官所舉證據之證據能
    力，及對當次庭期訊問之證人羅文淵之陳述，又均有陳述，
    有審判筆錄影本附卷可稽。綜上，本件依聲請人所主張事由
    ，在客觀上尚難足以使人懷疑承審法官將為不公平之裁判。
    揆諸前揭判例意旨及說明，聲請人徒憑主觀臆測，率予推定
    承審法官有偏頗之虞，自難認有構成法官迴避事由之依據，
    且聲請人於知悉迴避情形後，對本案又有所陳述，是聲請人
    據以聲請法官迴避，要無理由，應予駁回。
據上論斷，依刑事訴訟法第21條第1項，裁定如主文。
中    華    民    國  100     年    2     月    24    日
                  刑事第七庭審判長法  官  杜惠錦
                                  法  官  黃欣怡
                                  法  官  梁哲瑋
以上正本證明與原本無異
如不服本裁定應於送達後5日內向本院提出抗告狀
                                  書記官  賴恩慧
中    華    民    國   100    年    2     月    28    日